【裁判字號】    90,交聲,418
【裁判日期】    900618
【裁判案由】    交管條例聲異
【裁判全文】
臺灣板橋地方法院交通事件裁定                      九十年度交聲字第四一八號
    原處分機關  交通部公路局台北區監理所
    受處分人即
    異  議  人  甲○○
右列受處分人因違反道路交通管理處罰條例案件，對於原處分機關九十年五月七日北
監六字第裁四０－ＡＡ0000000號處分，聲明異議，本院裁定如左：
    主      文
原處分撤銷。
甲○○汽車駕駛人，行車速度，超過規定之最高時速，處罰鍰新臺幣壹仟貳佰元，並
記違規壹點。
    理      由
一、按汽車駕駛人，行車速度，超過規定之最高限速者，處四百元以上八百元以下罰
    鍰；又本條例所定罰鍰之處罰，行為人接獲違反道路交通管理事件通知單後，應
    於十五日內，到達指定處所聽候裁決。但行為人認為舉發之事實與違規情形相符
    者，得不經裁決，逕依各該條款罰鍰最低額，自動向指定之處所繳納結案，道路
    交通管理處罰條例第四十條第一項、第九條第一項分別定有明文。
二、原處分機關略以：受處分人甲○○於民國八十九年七月二十六日九時十二分許，
    駕駛車牌號碼Ｖ４－３６６號營業小客車，在台北市○○○路、和平西路口，汽
    機車限速四十公里，經測時速七十四公里，超速二十公里以上，應依道路交通管
    理處罰條例第四十條第一項，裁處罰鍰新臺幣二千四百元（即銀元八百元）；異
    議人對於違規事實雖未爭執，惟以伊行照車籍地址雖為「臺北縣中和市○○街十
    七巷二十四號」，然其住所及身分證所載戶籍地址惟「臺北縣永和市○○街十七
    巷二十四號」，伊迄未接獲違反道路交通管理事件通知單，即遭裁罰，殊難甘服
    等語置辯，並提出車牌號碼Ｖ４－３６６號營業小客車之行車執照影本一件為證
    。
三、經查：(1)前開營業小客車於右揭時、地以時速七十四公里速率行駛在速限時速四
    十公里之路段上，經警測速拍照逕行舉發，有現場相片及臺北市政府警察局八十
    九年九月六日北市警交大字第ＡＡ0000000號舉發違反道路交通管理事件
    通知單通知聯存卷可稽，異議人行車速度超過規定之最高時速之事實，甚為顯然
    。(2)異議人之戶籍自八十一年八月六日起即設在「臺北縣永和市○○街十七巷二
    十四號」，有其戶籍謄本一件在卷足憑；再者，而行車執照上登載之車主地址「
    臺北縣中和市○○街十七巷二十四號」，係依據車主（本件即甲○○）之國民身
    分證上之戶籍地為登記，並經監理機關審核後始發給等情，業經本院向交通部公
    路局台北區監理所查明屬實，有該所九十年六月四日九０北監一字第０一三二八
    三號函及所附附件汽車新領牌照登記書影本一份，及前引之行車執照影本一紙在
    卷足參，足見車牌號碼Ｖ４－３６６號營業小客車之行車執照上之車主地址，監
    理機關未經確實審核車主甲○○之身分證即戶籍登記地址，而誤載為「臺北縣中
    和市○○街十七巷二十四號」，從而，前開舉發違反道路交通管理事件通知單將
    異議人住所誤載為「臺北縣中和市○○街十七巷二十四號」，而向該址送達，致
    郵局以無此地址退回，此觀卷內前開舉發違反道路交通管理事件通知單之地址記
    載及原投郵信封上之戳記內容即明，其未無合法送達於異議人，亦至為灼然，原
    舉發機關疏未注意及此，捨重行郵遞不由，即逕予公示送達，核與刑事訴訟法第
    五十九條規定未合，自不生舉發違反道路交通管理事件通知單合法送達於異議人
    之效力，從而異議人辯稱未收受舉發違反道路交通管理事件通知單，應可信實；
    綜上原處分機關之裁罰雖非無據，然其舉發違規過程既有可議，並致異議人喪失
    於收受上開通知單後十五日內自動依最低額繳納罰鍰之利益，應認本件異議為有
    理由，爰撤銷原處分，自為裁罰如主文所示，併依道路交通管理處罰條例第六十
    三條第一項第一款規定，記違規點數一點，用期適法。
據上論結，應依道路交通案件處理辦法第二十條前段，裁定如主文。
中      華      民      國      九十        年    六      月    十八    日
                                      臺灣板橋地方法院交通法庭
                                          法  官  劉  大  衛
右正本證明與原本無異。
如不服本裁定應於送達後五日內向本院提出抗告狀。
                                          書記官  蕭  興  南
中      華      民      國      九十        年    六      月    廿七    日


司法院資訊處製作；財團法人民間司法改革基金會備份。
